

# **Eddie Lemos**

# Desarrollador de software

## **ACERCA DE MÍ**

Soy Desarrollador de software de 23 años especializado en aplicaciones web, con experiencia en front- end y back-end. Mi pasión por la tecnología y adaptación a tendencias me permiten crear soluciones innovadoras y eficientes en entornos exigentes.

#### **HABILIDADES**

- HTML
- CSS
- JAVASCRIPT
- PHP
- BOOTSTRAP 5
- TAILWIND
- LARAVEL
- WORDPRESS
- GIT
- MYSQL
- POSTGRESQL
- VUE JS
- MS OFFICE
- CANVA
- IONIC JS

## **DETALLES DE CONTACTO**

- +593 958762299
- santiledin@gmail.com
- · Quito, Ecuador

## **EXPERIENCIA**



# Desarrollador de software SIDERALSOFT CIA LTDA Octubre 2023 - Agosto 2024

Desarrollé y mantuve Orión, un sistema clave para laboratorios clínicos en Ecuador. Implementé mejoras y aseguré su eficiencia con tecnologías como VUE, Laravel, PHP y PostgreSQL, cumpliendo estándares del sector salud.



#### Docente

Instituto I.S.E.C.P Junio 2022 - Abril 2023

Como docente en "Diseño y desarrollo web", enseñé HTML, CSS, JavaScript y WordPress, guiando a jóvenes en la creación de sitios web con pasión y compromiso.



## Pasante analista de TI

Ministerio del deporte Marzo 2022 - Mayo 2022

En mi pasantía en TI del Ministerio del Deporte, mejoré el sistema de aplicativos ciudadanos y diseñé artes visuales exitosos, aportando con creatividad y técnica.

## **EDUCACIÓN**

# Tecnología Superior en Desarrollo de Software

Instituto Tecnológico Superior Para El Desarrollo ISPADE 2024

## Bachillerato en ciencias generales unificadas

Unidad Educativa Particular Francisco Febres Cordero La Salle 2019